臺灣高雄地方法院刑事判決
111年度審交易字第1062號
公  訴  人  臺灣高雄地方檢察署檢察官
被      告  曹韓武



上列被告因公共危險案件，經檢察官提起公訴（111年度撤緩偵
字第56號），因被告於準備程序進行中就被訴事實為有罪之陳述
，經本院裁定改依簡式審判程序審理，判決如下：
    主  文
曹韓武犯不能安全駕駛動力交通工具罪，處有期徒刑陸月，如易
科罰金，以新臺幣壹仟元折算壹日。
    事實及理由
一、本案被告曹韓武所犯非死刑、無期徒刑、最輕本刑為3年以
    上有期徒刑之罪或高等法院管轄第一審案件，其於準備程序
    進行中，就被訴事實為有罪之陳述，經告知簡式審判程序之
    旨，並聽取當事人之意見後，本院認宜進行簡式審判程序，
    爰依刑事訴訟法第273條之1第1項規定，裁定進行簡式審判
    程序。又因改行簡式審判程序之故，依刑事訴訟法第159條
    第2項之規定，本案不受同法第159條第1項傳聞法則之限制
    ，合先敘明。
二、本案犯罪事實及證據，除犯罪事實欄一第1至3行關於被告前
    案判決及執行情形之記載外，其餘均引用檢察官起訴書所載
    （如附件），並補充「被告於本院審理時之自白」為證據。
三、按行為後法律有變更者，適用行為時之法律。但行為後之法
    律有利於行為人者，適用最有利於行為人之法律，刑法第2
    條第1項定有明文。查被告為本案行為後，刑法第185條之3
    業於民國111年1月28日修正公布施行，並於同年月30日生效
    。修正後刑法第185條之3第1項第1款之不能安全駕駛動力交
    通工具罪之法定刑業由「2年以下有期徒刑，得併科20萬元
    以下罰金」修正為「3年以下有期徒刑，得併科30萬元以下
    罰金」，經比較新舊法之規定，修正後刑法第185條之3第1
    項第1款之規定並未有利於被告，依前揭規定，應適用被告
    行為時即修正前刑法第185條之3第1項第1款之規定。　
四、論罪科刑：
　㈠核被告所為，係犯修正前刑法第185條之3第1項第1款之不能
    安全駕駛動力交通工具罪。
　㈡起訴書雖記載被告前因公共危險案件，經本院分別判處有期
    徒刑5月、5月，合併定應執行刑有期徒刑9月確定，於民國1
    10年2月25日易服社會勞動執行完畢，其於5年內故意再犯本
    案，為累犯等語。惟觀諸卷附臺灣高等法院被告前案紀錄表
    ，可知被告上開案件之有期徒刑尚未執行完畢，且檢察官未
    就被告構成累犯之事實及其應加重其刑之事項具體指出相關
    證明方法，依最高法院刑事大法庭110年度台上大字第5660
    號裁定意旨，本院自無庸就此部分依職權調查並為相關之認
    定，附此敘明。　　
　㈢爰以行為人之責任為基礎，審酌被告理應知悉酒精對人之意
    識能力具有不良影響，仍於酒後吐氣酒精濃度高達每公升1.
    06毫克狀況下，罔顧公眾之交通安全，騎乘普通重型機車行
    駛於道路上，所為實可非議；然念被告犯後坦承犯行，態度
    尚可，且行車期間幸未肇事致他人受傷，危害尚未擴大。復
    考量本案原經臺灣高雄地方法院檢察署檢察官為緩起訴處分
    確定，被告並已履行部分緩起訴處分所附負擔，惟因其於緩
    起訴處分期間故意犯有期徒刑以上之罪，並經檢察官提起公
    訴而致原緩起訴處分遭撤銷等情，有緩起訴執行卷宗、撤銷
    緩起訴處分書等件附卷可查。兼衡被告於本院審理時自陳之
    智識程度及經濟狀況（詳見本院審交易卷第47頁）、前有多
    次犯酒後不能安全駕駛動力交通工具罪經法院論罪科刑之素
    行（詳見卷附臺灣高等法院被告前案紀錄表），暨檢察官求
    刑意見等一切情狀，量處如主文所示之刑，並諭知易科罰金
    之折算標準。
據上論斷，應依刑事訴訟法第273條之1第1項、第299條第1項前
段、第310條之2、第454條第2項，判決如主文。
本案經檢察官林志祐提起公訴，檢察官范文欽到庭執行職務。
中　　華　　民　　國　　111 　年　　 12 　月　　14　　日
                  刑事第五庭    法　官  林明慧
以上正本證明與原本無異。
如不服本判決應於收受送達後20日內向本院提出上訴書狀，並應
敘述具體理由；如未敘述上訴理由者，應於上訴期間屆滿後20日
內向本院補提理由書（均須按他造當事人之人數附繕本）「切勿
逕送上級法院」。
中　　華　　民　　國　　111 　年　　12　　月　　14　　日
                                書記官  鄭永媚
附錄本判決論罪科刑法條： 
修正前中華民國刑法第185 條之3 第1 項第1 款
駕駛動力交通工具而有下列情形之一者，處2年以下有期徒刑，
得併科20萬元以下罰金：
一、吐氣所含酒精濃度達每公升零點二五毫克或血液中酒精濃度
    達百分之零點零五以上。
【附件】
臺灣高雄地方檢察署檢察官起訴書
                                   111年度撤緩偵字第56號
　　被　　　告　曹韓武　男　50歲（民國00年0月00日生）
　　　　　　　　　　　　住○○市○鎮區○○○路00巷00號
　　　　　　　　　　　　國民身分證統一編號：Z000000000號
上被告因公共危險案件，已經偵查終結，認應該提起公訴，茲將
犯罪事實及證據並所犯法條分敘如下：
　　　　犯罪事實
一、曹韓武前因公共危險案件，分別經臺灣高雄地方法院判決判
    處有期徒刑5月、5月，合併定應執行刑有期徒刑9月確定，
    於民國110年2月25日易服社會勞動執行完畢。於110年4月6
    日15時許起至同日16時許止，在高雄市○鎮區○○○路00巷00號
    住處飲用啤酒，酒畢，明知吐氣所含酒精濃度達每公升0.25
    毫克以上者，已不得駕駛動力交通工具，仍於同日17時許，
    在吐氣酒精濃度已逾上開標準之情形下，騎乘車牌號碼000-
    000號普通重型機車上路。嗣於同日17時45分許，行經高雄
    市○○區○○街00號前，因面有酒容而為警攔查，發現其身有酒
    味，乃對其施以吐氣酒精濃度測試，並於同日17時54分許，
    測得其吐氣所含酒精濃度為每公升1.06毫克，始悉上情。
二、案經高雄市政府警察局小港分局報告偵辦。
　　　　證據並所犯法條
一、上揭犯罪事實，業據被告曹韓武於警詢及偵查中均坦承不諱
    ，復有高雄市政府警察局小港分局小港派出所酒精測試報告
    、財團法人工業技術研究院呼氣酒精測試器檢定合格證書影
    本、高雄市政府警察局舉發違反道路交通管理事件通知單、
    車輛詳細資料報表各1份附卷可參。是被告犯行應堪認定。
二、核被告曹韓武所為，係犯刑法第185條之3第1項第1款之酒後
    駕車罪名。被告有如犯罪事實欄所載之犯罪科刑執行情形，
    有本署刑案資料查註紀錄表、案管系統執行案件明細在卷可
    稽。其前受有期徒刑執行完畢，於5年以內故意再犯本案有
    期徒刑以上之罪，為累犯，且審酌被告前已有多次犯酒後駕
    車罪，顯見被告完全漠視公眾往來之交通安全，建請依刑法
    第47條第1項規定及司法院大法官釋字第775號解釋意旨，裁
    量加重其刑。
三、依刑事訴訟法第251條第1項提起公訴。
　此　致
臺灣高雄地方法院
中　　華　　民　　國　 111　　年　　8 　　月　　1 　　日
　　　　　　　　　　　　　　　檢　察　官  林志祐
上正本證明與原本無異
中　　華　　民　　國　 111　　年　　9 　　月　　23　　日
                              書  記  官  沈毅
所犯法條　　
中華民國刑法第185條之3
駕駛動力交通工具而有下列情形之一者，處 2 年以下有期徒刑
，得併科 20 萬元以下罰金：
一、吐氣所含酒精濃度達每公升零點二五毫克或血液中酒精濃度
    達百分之零點零五以上。
二、有前款以外之其他情事足認服用酒類或其他相類之物，致不
    能安全駕駛。
三、服用毒品、麻醉藥品或其他相類之物，致不能安全駕駛。
因而致人於死者，處 3 年以上 10 年以下有期徒刑；致重傷者
，處 1 年以上 7 年以下有期徒刑。
曾犯本條或陸海空軍刑法第 54 條之罪，經有罪判決確定或經緩
起訴處分確定，於五年內再犯第 1 項之罪因而致人於死者，處
無期徒刑或 5 年以上有期徒刑；致重傷者，處 3 年以上 10 年
以下有期徒刑。